【裁判字號】    96,訴,4573
【裁判日期】    970131
【裁判案由】    毒品危害防制條例
【裁判全文】
臺灣高雄地方法院刑事判決              96年度訴字第4573號
公  訴  人  臺灣高雄地方法院檢察署檢察官
被      告  乙○○
上列被告因違反毒品危害防制條例案件，經檢察官提起公訴（96
年度毒偵字第8909號），嗣因被告就被訴事實為有罪之陳述，經
本院告知簡式審判程序意旨，並聽取公訴人及被告之意見後，本
院合議庭裁定由受命法官獨任依簡式審判程序審理，判決如下：
    主  文
乙○○施用第一級毒品，累犯，處有期徒刑捌月。扣案之第一級
毒品海洛因壹包（檢驗前淨重零點捌捌公克、檢驗後淨重零點捌
陸陸公克）沒收銷燬。
    事  實
一、乙○○前於民國93年間因違反毒品危害防制條例，經臺灣高
    等法院高雄分院以93年度上訴字第1294號判決判處有期徒刑
    10月確定，於95年6 月7 日執行完畢。另於93年間因施用毒
    品案件，經本院以93年度毒聲字第629 號裁定令入勒戒處所
    觀察、勒戒後，認無繼續施用毒品之傾向，於93年7 月16日
    執行完畢出監，經臺灣高雄地方法院檢察署檢察官於93年7
    月16日以93年度毒偵緝字第368 號、93年度毒偵字第3747號
    不起訴處分確定。詎仍不知戒絕毒癮，明知海洛因係毒品危
    害防制條例第2 條第2 項第1 款所明定之第一級毒品，不得
    持有及施用，於前述觀察、勒戒執行完畢釋放後5 年內，復
    基於施用第一級毒品海洛因之犯意，於96年9 月18日18時許
    ，在乙○○位於高雄市○○區○○街6 之11號住處，以將第
    一級毒品海洛因摻水置於注射針筒內施打身體之方式，施用
    第一級毒品海洛因1 次，嗣於96年9 月19日11時許，為警在
    高雄縣鳳山市○○路210 號前盤查查獲，並扣得乙○○所有
    之第一級毒品海洛因1 包（檢驗前淨重0.88公克、檢驗後淨
    重0.866 公克），且經其同意採集尿液送驗後呈嗎啡陽性反
    應，始知上情。
二、案經高雄市政府警察局苓雅分局報請臺灣高雄地方法院檢察
    署偵查起訴。
    理  由
一、按本件被告乙○○所犯係死刑、無期徒刑、最輕本刑為3 年
    以上有期徒刑以外之罪，其於準備程序就前揭被訴事實為有
    罪之陳述，經受命法官告知簡式審判程序之旨，並聽取其與
    公訴人之意見後，本院認無不得或不宜改依簡式審判程序進
    行之處，爰依刑事訴訟法第273 條之1 第1 項、第284 條之
    1 ，裁定本件由受命法官獨任進行簡式審判程序，合先敘明
    。
二、訊據被告乙○○對於上揭時、地施用毒品之犯罪事實坦承不
    諱，且被告於96年9 月19日12時30分許所採集之尿液，經送
    驗結果，呈嗎啡陽性反應，此有高雄市立凱旋醫院96年10月
    8 日轉碼編號A00000000 號濫用藥物尿液檢驗報告、高雄市
    政府警察局苓雅分局偵辦毒品案件嫌疑人尿液採證尿液對照
    表各1 張附卷可稽。扣案之疑似海洛因粉末1 包，經送請高
    雄市立凱旋醫院鑑定結果，確為第一級毒品海洛因（檢驗前
    淨重0.88公克、檢驗後淨重0.866 公克），此有上開醫院96
    年11月5 日高市凱醫驗字第5400號濫用藥物成品檢驗鑑定書
    1 紙在卷可憑。是被告前揭出於任意性之自白與事實相符，
    應堪採為被告有罪之證據，被告施用第一級毒品海洛因之犯
    行，堪以認定。
三、被告乙○○前於93年間因施用毒品案件，經本院以93年度毒
    聲字第629 號裁定令入勒戒處所觀察、勒戒後，認無繼續施
    用毒品之傾向，於93年7 月16日執行完畢出監，經臺灣高雄
    地方法院檢察署檢察官於93年7 月16日以93年度毒偵緝字第
    368 號、93年度毒偵字第3747號不起訴處分確定，此有本院
    院內索引卡紀錄表報表、臺灣高等法院被告前案紀錄表各1
    紙在卷足參，其於前案觀察、勒戒執行完畢後，5 年內再犯
    本件施用毒品罪之事實，事證明確，應予依法論科。
四、查海洛因係毒品危害防制條例第2 條第2 項第1 款所稱之第
    一級毒品，不得非法持有、施用。核被告乙○○所為施用第
    一級毒品行為，係犯毒品危害防制條例第10條第1 項之施用
    第一級毒品罪。其施用第一級毒品前後，持有海洛因之低度
    行為，應為施用之高度行為所吸收，不另論罪。被告前於93
    年間因違反毒品危害防制條例，經臺灣高等法院高雄分院以
    93 年 度上訴字第1294號判決判處有期徒刑10月確定，於95
    年6 月7 日執行完畢之事實，有臺灣高等法院被告前案紀錄
    表1份 在卷可參，其受有期徒刑之執行完畢後，5 年以內故
    意再犯本件有期徒刑以上之罪，為累犯，應依刑法第47條第
    1 項之規定，加重其刑。爰審酌被告經觀察、勒戒後，仍不
    知戒惕，無視於毒品對於自身健康之戕害及國家對於杜絕毒
    品犯罪之禁令，再次施用毒品，惡性非輕，然念及坦承犯行
    及所犯為自戕行為等一切情狀，量處如主文所示之刑。扣案
    之第一級毒品海洛因1 包（檢驗前淨重0.88公克、檢驗後淨
    重0.866 公克），屬查獲之第一級毒品，爰依毒品危害防制
    條例第18條第1 項前段規定，不問屬於犯人與否，宣告沒收
    銷燬之；而毒品包裝於毒品鑑驗後仍包覆毒品，包裝袋上有
    微量毒品殘留，客觀上已與毒品無法析離，亦應依前揭規定
    併予沒收銷燬之。至於鑑驗耗損之第一級毒品海洛因，既已
    滅失，爰不再行諭知沒收銷燬。
據上論斷，應依刑事訴訟法第273 條之1 第1 項、第284 條之1
、第299 條第1 項前段，毒品危害防制條例第10條第1 項、第18
條第1 項前段，刑法第11條前段、第47條第1 項，判決如主文。
本案經檢察官甲○○到庭執行職務。
中    華    民    國    97    年    1     月    31    日
                  鳳山刑事第一庭      法  官  林芳華
以上正本證明與原本無異。
如不服本判決應於收受本判決後10日內向本院提出上訴書狀，並
應敘述具體理由，如未敘述上訴理由者，應於上訴期間屆滿後20
日內補提理由書狀於本院（均須按他造當事人之人數附繕本）「
切勿逕送上級法院」。
中    華    民    國    97    年    1     月    31    日
                                      書記官  黃靖媛
附錄本案論罪科刑法條
毒品危害防制條例第10條第1項
施用第一級毒品者，處 6 月以上 5 年以下有期徒刑。


司法院資訊處製作；財團法人民間司法改革基金會備份。
